【裁判字號】    98,上訴,2471
【裁判日期】    990209
【裁判案由】    偽造有價證券
【裁判全文】
臺灣高等法院臺中分院刑事判決        98年度上訴字第2471號
上  訴  人  臺灣彰化地方法院檢察署檢察官
被      告  己○○
指定辯護人  本院公設辯護人  庚○○
被      告  丙○○
            戊○○
上二人共同
選任辯護人  林見軍  律師
上列上訴人因被告等偽造有價證券案件，不服臺灣彰化地方法院
97年度訴字第950號中華民國98年9月30日第一審判決（起訴案號
：臺灣彰化地方法院檢察署96年度偵續字第31、32號），提起上
訴，本院判決如下：
    主  文
上訴駁回。
    理  由
一、公訴意旨略以：
  (一)被告己○○係雲之林有限公司（址設雲林縣斗六市○○路19
    號1樓，下稱雲之林公司）之協理，對外負責業務之招攬，
    對內負責設計工作之執行。雲之林公司於籌設之初，因被告
    己○○信用不佳，無法向銀行申請支票使用，乃邀請告訴人
    即出資人甲○○（原名施美圓）擔任董事，告訴人乙○○擔
    任股東，且商得甲○○之同意，以甲○○個人名義，向華南
    商業銀行員林分行（下稱華南銀行）申設支票存款戶（帳號
    ：000000000000號，下稱甲帳戶），復以雲之林公司名義，
    向華僑商業銀行斗六分行（下稱華僑銀行）申設支票存款戶
    （帳號：00000000000000號，下稱乙帳戶）。嗣被告己○○
    透過甲○○簽章，於民國（下同）94年8月15日向銀行領取
    甲帳戶1本50張之空白支票及於94年8月25日領取乙帳戶之1
    本25張之空白支票後，其明知非屬雲之林公司業務支出，不
    得擅自簽發甲、乙帳戶之支票，竟與被告丙○○、戊○○（
    3人以下合稱被告等）共同基於意圖供行使之用之概括犯意
    ，由被告己○○利用保管該2帳戶支票（起訴書原記載並保
    管「甲○○印章、雲之林公司大小章」，經檢察官於原審審
    理中當庭更正）之機會，未經甲○○、乙○○（下合稱告訴
    人等）之同意，即於94年8月間某日，在被告丙○○擔任負
    責人之金宏宥企業有限公司（址設彰化縣埔鹽鄉○○村○○○路145號，下稱金宏宥公司）及被告戊○○擔任負責人之
    金鎮企業有限公司（址同金宏宥公司，下稱金鎮公司）內，
    將甲、乙帳戶之2本支票交予被告丙○○，以調換客票或現
    金作為個人借款或償債等不明用途使用。復由被告丙○○將
    如附表一、二所示之支票，交由被告戊○○填寫金額、發票
    日，並由被告等之其中之1人蓋用雲之林公司之大小章或甲○○本人之印章，偽造如附表一所示之甲帳戶支票共26張，
    金額共新臺幣（下同）3,019,633元，偽造如附表二所示之
    乙帳戶支票共15張，金額共2,140,921元，附表一、二金額
    總計5,160,554元（僅知附表1編號4係由被告戊○○用印簽
    發），再由被告丙○○、戊○○蓋用金宏宥公司、金鎮公司
    之大小章背書後，持向銀行周轉現金或逕行交付他人作為支
    付貨款或償債之用，足生損害於甲○○及雲之林公司。其中
    附表一編號1至14、17（即起訴書附表二）部分，被告等並
    意圖為自己不法之所有，以詐術使銀行交付現金既遂或未遂
    。嗣甲○○於94年11月24日起陸續接獲銀行之退票通知，被
    告己○○卻避不見面，始悉上情。因認被告等涉犯刑法第20
    1條第1項偽造有價證券罪嫌及刑法第339條第1項、第3項詐
    欺取財既遂、未遂罪嫌。
二、按犯罪事實應依證據認定之，無證據不得認定犯罪事實；檢
    察官就被告犯罪事實，應負舉證責任，並指出證明之方法；
    不能證明被告犯罪者，應諭知無罪之判決，刑事訴訟法第15
    4條第2項、第161條第1項、第301條第1項分別定有明文。又
    又認定不利於被告之事實，須依積極證據，苟積極證據不足
    為不利於被告事實之認定時，即應為有利於被告之認定，更
    不必有何有利之證據；又告訴人之告訴，係以使被告受刑事
    訴追為目的，是其陳述是否與事實相符，仍應調查其他證據
    以資審認；又犯罪事實依法應依證據認認定，不得僅以被告
    之反證不成立，持為認定犯罪之論據（最高法院30年上字第
    816號、52年台上字第1300號，21年上字第474號判例參照）
    。
三、公訴人為被告等有本案犯行，係以被告等於警詢、檢察官偵
    查中之供述，告訴人等於警詢、檢察官偵查中之證述，並有
    卷附之支票、退票理由單、本票、被告己○○出具之預借款
    明細表、雲之林公司登記資料、華僑銀行96年7月11日函與
    96年8月16日函、華南銀行96年7月17日函與96年8月17日函
    、雲之林公司統一發票、本院民事執行卷宗、金宏宥公司申
    報稅捐資料等為其論據。惟訊據被告己○○固坦認係雲之林
    公司協理，對外招攬業務，對內執行設計工作，附表一、二
    所示支票於簽發後退票，然堅決否認有何偽造有價證券或詐
    欺取財犯行，辯稱：甲○○僅為雲之林公司登記名義上之董
    事，並無實質之經營權，實際負責人為伊。雲之林公司設立
    後，伊有單獨決定簽發甲、乙帳戶支票之權限，甲○○雖將
    空白支票簿交付伊，但未交付其個人印章、雲之林公司大小
    章。伊因向丙○○借貸，以支付公司所需，乃交付支票簿給
    丙○○，以供擔保之用，且票面尚無發票人簽章、金額、發
    票日，附表所示支票並非伊簽發等語。又訊據被告丙○○、
    戊○○固坦認分係金宏宥公司、金鎮公司之負責人，被告丙○○曾填寫附表一編號4及附表二編號2之支票內容，被告戊○○曾填寫附表一編號2、7、8、11、12、13、15、17、26
    及附表二編號4、13之支票內容，然均堅決否認有何偽造有
    價證券或詐欺取財犯行，辯稱：己○○並未交付甲、乙帳戶
    之印章、空白支票簿或空白支票、未記載任何事項之空白支
    票用紙，進而任由其等簽發支票。己○○每次均與丙○○確
    認發票日、金額，其等不知甲○○及己○○如何劃分簽發支
    票之權責等語。
四、經查：
  (一)被告己○○係雲之林公司協理，對外招攬業務，對內執行設
    計工作，雲之林公司於93年11月4日設立之初，因被告己○○票據信用不佳，乃登記甲○○為董事，乙○○則於94年11
    月15日繼任董事；其次，甲○○設有甲帳戶，雲之林公司設
    有乙帳戶，甲○○曾自93年10月18日起至94年8月15日止先
    後6次領取甲帳戶空白支票簿6本共175張（前5次各25張，第
    6次50張）、自93年12月15日起至94年11月9日止先後7次領
    取乙帳戶空白支票簿7本共175張（每次各25張），再交付被
    告己○○；附表一、二所示支票分係甲、乙帳戶以甲○○、
    雲之林公司為發票人簽發，被告丙○○、戊○○再持附表一
    編號1至14、17支票向銀行周轉現金等情，為被告等所承認
    ，並有支票、退票理由單、雲之林公司登記資料、華僑銀行
    96年7月11日函（含支票存款開戶申請書、支票存款暨本票
    擔當付款往來約定書、支存往來明細表、領用支票及退票明
    細查詢單、拒絕往來日期記錄單）與96年8月16日函（含客
    戶領用空白支票備查卡）、華南銀行96年7月17日函（含支
    票存款開戶申請書、支票存款往來約定書、支票存款票據退
    票記錄查詢單、存款事故狀況查詢印表、存款往來明細表）
    與96年8月17日函（含支票存款帳戶領用支票使用狀況查詢
    單）可稽（見偵字第6982號偵查卷第69頁；偵續字第31號偵
    查卷第28至52頁、第109至112頁；偵續字第32號偵查卷第78
    頁反面；原審卷一第44頁），自屬實情。
  (二)被訴偽造有價證券部分：
  1.證人甲○○於偵查及原審結證稱：雲之林公司員工之應徵、
    招攬與公司之營運，係由被告己○○負責，伊未參與公司之
    運作，對公司營業項目無專業知識，無法指出公司內有哪些
    員工，不清楚公司之收支狀況、記帳內容，也不會簽發支票
    ，是被告己○○藉機主動拉攏才投資等語（見偵續字第31號
    偵查卷第24至25頁、第62頁；偵續字第32號偵查卷第30頁；
    原審卷一第124至125頁、第128頁），證人乙○○於偵查及
    原審亦結證稱：伊不認識雲之林公司之員工，對公司營業項
    目亦無專業知識，對公司之運作均未參與，是被告己○○表
    示有利可圖才投資等語（見偵續字第31號偵查卷第24至25頁
    ；原審卷一第129、130頁），足見雲之林公司之人事、財務
    、營運均由被告己○○負責，告訴人等對上開事務一無所知
    ，亦未參與。其次，依告訴人等與被告己○○共同簽章之雲
    之林公司章程所載，彼三人皆為股東，出資額均為1百萬元
    （見原審卷一第44頁），則告訴人等於原審結證稱：被告己○○沒有現金出資、算是技術股東，告訴人等各出資2百萬
    元、1百萬元云云（見原審卷一第124頁、第129至130頁），
    ，所證雲之林公司事務分配權限，自非可信，此由告訴人等
    於提出告訴時指稱：雲之林公司之業務係由被告己○○把持
    專攬等語，卻於聲請再議時又改稱：雲之林公司並非由被告
    己○○專攬云云一節（見偵字第1159號偵查卷第6頁；偵續
    字第31號偵查卷第3頁），及證人乙○○嗣於審始改稱：甲○○與伊僅各出資50餘萬元、30餘萬元等語（見原審卷一第
    131頁），尤見彼等之指訴不實。又證人甲○○於偵查及原
    審雖結證稱：放置在雲之林公司鐵櫃內之支票簿及印章曾經
    遭竊，因聽從律師建議，乃未報案云云（見偵續字第31號偵
    查卷第24頁；原審卷一第128頁），然其對此攸關公司權益
    之重要事件，竟未報案，已不符常情，復不能證明確係被告
    等所竊，自不能證明被告等有竊取甲、乙帳戶支票簿及印章
    ，進而偽造支票之事實。另證人乙○○於偵查及原審結證稱
    ：伊於94年11月24日繼任負責人，當時有看到大小章放在桌
    上等語（見偵續字第31號偵查卷第24、26頁；原審卷一第12
    9頁)，而附表一編號1及附表二編號1之退票日期均為94年11
    月24日，顯非證人甲○○所謂竊案發生後所簽發，益見證人
    甲○○上開證述不實。
  2.證人甲○○於偵查及原審雖結證稱：被告己○○有開票需要
    時會通知，伊再前往公司用印，未將支票簿及印章悉數交付
    己○○云云（見偵續字第31號偵查卷第25、62頁；原審卷一
    第126頁），然其於偵查及原審亦不諱言：被告己○○曾將2
    把放置支票簿及印章之鐵櫃鑰匙交付伊，不清楚被告己○○
    自己有無鑰匙，公司於94年9月間營運已出現不正常，於94
    年11月9日領取乙帳戶空白支票簿時，曾詢問被告己○○要
    不要繼續經營，甲、乙帳戶共領14本（應係13本，見前述）
    空白支票簿，有的是公司營運往來要用，有的是借去調資金
    ，只要求被告己○○於票期屆至時要將錢軋入，伊曾依被告
    己○○之要求，允許將公司之支票作個人使用，但必須有借
    有還等語（見偵續字第31號偵查卷第26頁；偵續字第32號偵
    查卷第29至30頁；原審卷一第127頁），則告訴人甲○○之
    鐵櫃鑰匙既係由被告己○○交付，其就放置支票簿及印章之
    鐵櫃，顯未享有單獨管領之權限，否則告訴人甲○○豈可能
    繼續將支票簿及印章置放鐵櫃內，徒增遭人偽造之風險，並
    架空其簽發支票之權限。何況，證人石汶琪（雲之林公司會
    計）於原審結證稱：公司業務上的老闆是被告己○○，會計
    事務不是呈交甲○○覆核，而是拿給被告己○○，如需使用
    支票，先填請款單，請被告己○○覆核用印後再交付支票，
    對於告訴人等曾否過問簽發乙帳戶支票審核權限一事，沒有
    印象，公司大小章及支票簿是被告己○○保管，告訴人甲○○不曾要求用印時須得其同意，不知有告訴人甲○○所稱之
    前開用印程序，簽發支票時亦不曾見過告訴人甲○○在場，
    到職任會計之初，被告己○○即使用甲帳戶支票，於業務需
    要時，除乙帳戶支票外，也會使用甲帳戶支票，至於使用甲
    帳戶或乙帳戶支票，聽憑被告己○○指示等語（見原審卷一
    第158至164頁），顯與證人甲○○所述簽發支票之流程不同
    ，而與被告己○○所辯一致。又參以證人石汶琪於原審復證
    稱：伊任職期間為94年2月至8月，於離職前最後1個月未領
    到薪水等語（見原審卷一第158、163頁），而依其認知，被
    告己○○為公司之業務上負責人，竟於被告己○○欠薪未發
    之情形下，仍未為不利被告己○○之證言，足見其證述客觀
    持平，自屬可信。其次，依甲、乙帳戶前開領用、退票紀錄
    觀之，甲、乙帳戶自93年間即已多次領用空白支票簿，歷時
    近1年之久，皆無大量退票致遭拒絕往來紀錄，係至94年11
    月間開始大量退票，足徵甲○○確曾同意被告己○○以甲、
    乙帳戶之支票應付支出及借款。告訴人等對公司事務既一無
    所知，亦未參與，告訴人甲○○又不具簽發票據之知識，且
    明知被告己○○可能同時持有公司鐵櫃鑰匙，卻仍將支票簿
    及印章放在鐵櫃內，又不經手公司之收支狀況、記帳內容，
    被告己○○何需逐次通知告訴人甲○○前往公司用印。可見
    告訴人甲○○等確有將簽發支票之權限授與被告己○○，並
    將空白支票簿、印章交付被告己○○。是證人甲○○證述伊
    係逐次用印，未將支票簿及印章悉數交付被告己○○云云，
    應屬不實。被告己○○既有簽發附表一、二支票之權限，無
    論其係親自簽發或委由被告丙○○、戊○○簽發，皆難認構
    成偽造有價證券犯行。
  3.附表一、二所示之支票，究係被告己○○為向被告丙○○周
    轉而簽發，抑係被告己○○為提供擔保，而將支票簿及印章
    交付被告丙○○，被告丙○○進而簽發一節，雖彼此所辯迥
    異，然被告己○○、丙○○既已於94年間訂立預借款明細表
    ，確認被告己○○積欠被告丙○○之金額為154餘萬元（見
    偵字第6982號偵查卷第68頁），而非不確定之金額，被告己○○焉有將支票簿及印章交付被告丙○○，致生無法掌控簽
    發內容，發生不確定金額債務之理，況被告戊○○於原審亦
    以證人身分結證稱：被告己○○未曾將整本支票簿交付被告
    丙○○等語（見原審卷二第4、5頁），是此部分應以被告丙○○所辯情節較符常情。又證人甲○○於原審證稱：被告丙○○收受甲、乙帳戶之支票之期間，伊未曾見過被告丙○○
    等語（見原審卷一第125頁），是告訴人甲○○既未見過被
    告丙○○，微論曾就簽發支票之權限，向被告丙○○、戊○○有所主張。被告己○○經營雲之林公司業務，並持甲、乙
    帳戶之支票簿及印章簽發，客觀上已足使被告丙○○、戊○○相信被告己○○有簽發支票之權限。又附表一、二所示支
    票皆非告訴人甲○○親自簽發，此為被告等所是認，則檢察
    官於原審聲請向票據交換所調閱上開支票原本及退票理由單
    ，查明告訴人甲○○曾否親自簽發支票（見原審卷一第75頁
    ），即難證明被告等無權簽發支票，應無必要。
  (三)被訴詐欺取財部分：
  1.按刑法第339條第1項詐欺取財罪之成立，以意圖為自己或第
    三人不法所有，以詐術使人將本人或第三人之物交付為要件
    。所謂以詐術使人，必須被詐欺人因其詐術而陷於錯誤；若
    其所用方法，不能認為詐術，亦不致使人陷於錯誤，即不構
    成該罪。次按私經濟行為之當事人在自由市場中各自評估風
    險、互相交易，茍未以不法手段造成他人意思表示不自由之
    狀態，除非破產法或其他法律另有限制，其在經營欠佳狀態
    中，基於永續經營之期待從事向他人借貸之行為，以圖更有
    資金以利經營，並非法之所禁。是若行為人自始並無有為己
    不法所有之意圖而施用詐術使人交付財物（向人借款），則
    其後縱無法如期給付債款，亦不得以刑法上之詐欺罪相論處
    ，否則無異混淆民、刑事之責任，且亦有任意擴張刑罰規定
    ，此終非法之目的。至於債權人之債權，自可尋民事訴訟之
    途徑，以謀救濟，並受法律之保障。依銀行法第3條第5款、
    第6款規定，銀行經營之業務包括辦理放款、辦理票據貼現
    ；又依廢止前之銀行對企業授信規範第5條規定，所稱貼現
    ，謂銀行以折扣方式預收利息而購入未屆到期日之承兌匯票
    或本票，並取得對借款人追索權之票據融通方式。辦理貼現
    ，銀行必須明瞭借款人之產銷近況，賒銷金額、賒欠天數、
    賒欠之買方暨其信用地位等，俾對票據是否依交易產生者，
    以及到期能否順利兌付，作適當之判斷；同規範第6條規定
    ，所稱墊付國內票款，謂銀行對國內支票在票載發票日前，
    以及匯票、本票金額較小未便辦理貼現者，墊付其部分票款
    之票款融通方式，以因應國內尚未革除使用遠期支票交易之
    習慣而設。本件被告丙○○、戊○○持甲帳戶支票向銀行取
    得金錢之行為，應非辦理「票貼」，而應視其與銀行之約定
    ，認為係辦理「墊付國內票款」或其他種類之放款。
  2.被告等既未偽造附表一、二所示支票，自難認係以偽造之支
    票為詐術，實行詐欺取財犯罪，依前開說明，銀行身為金融
    業者，借款予客戶，其風險自已在其評估之中，縱被告丙○○、戊○○交付之支票事後未能兌現，仍不能認定詐欺取財
    既遂或未遂犯行。又銀行借款予客戶之風險既在其評估之中
    ，則檢察官於原審聲請向銀行調閱借款相關交易憑證資料（
    見原審卷二第32頁），尚難證明被告等施用詐術，應無必要
    。
五、綜上所述，被告己○○既為雲之林公司實際負責人，告訴人
    甲○○亦允許其於公司業務範圍內及業務範圍外皆得簽發附
    表一、二所示支票，被告丙○○、戊○○予以收受，或得到
    被告己○○允許，代填部分內容，被告等應均不構成偽造有
    價證券犯行。又被告丙○○、戊○○持部分支票向銀行借款
    ，且支票並非偽造而來，銀行借款予客戶，事先又已評估風
    險，被告等亦不構成詐欺取財既遂或未遂犯行。公訴意旨所
    憑證據，既不足以證明被告等偽造有價證券及詐欺取財，本
    院復查無其他積極證據足認被告等確有本件犯行，原審以不
    能證明被告等犯罪，依刑事訴訟法第301條第1項諭知被告等
    無罪之判決，經核無不當。檢察官仍執陳詞：(1)被告己○○
    明知告訴人授權被告己○○使用系爭雲之林公司、告訴人個
    人支票帳戶之範圍，僅限於被告己○○經營雲之林公司業務
    所需。又如起訴書附表一、二、三所示之系爭帳戶支票計41
    張，總計金額為516萬554元，且該等支票之發票日均在94年
    11月24日起至95年3月5日止之期間內，則被告己○○於94年
    9月間既已知悉雲之林公司即將停業，竟於上開期間，密集
    簽發如起訴書附表一、二、三所示之支票予被告丙○○，顯
    與經營雲之林公司之業務無關。(2)被告己○○既為雲之林公
    司之實際負責人，當知支票簿及公司大、小章對於公司之重
    要性，被告己○○焉有將支票簿及印章交付被告丙○○，致
    生無法掌控簽發內容，發生不確定金額債務之理？是此部分
    應以被告丙○○所辯，較符常情，原審亦同此認定。是如起
    訴書附表一、二、三所示之支票應係被告己○○、丙○○、
    戊○○3人共同完成簽發後，再交由被告丙○○、戊○○蓋
    用金宏宥公司、金鎮公司之大小章背書後，持向銀行周轉現
    金或逕行交付他人作為支付貨款或償債之用。(3)被告己○○
    、丙○○、戊○○3人共同完成簽發如起訴書附表一、二、
    三所示之支票，既與經營雲之林公司之業務無關，自逾越授
    權之範圍，即與未受委任，擅權製作無異，均屬無權製作，
    而無解於偽造有價證券之罪責等語，指摘原判決不當，請求
    撤銷改判。惟查，告訴人甲○○於原審結證稱：「（你們公
    司有允許公司的票作個人使用？）因為己○○票據信用不佳
    ，他曾要求作個人使用，我告訴他有借有還，他也曾經這麼
    作」等語（見原審卷第127頁），是以告訴人等授權被告己○○使用支票之權限，除經營雲之林公司業務所需之外，尚
    有被告己○○個人資金調度使用，是檢察官上訴意旨與卷證
    資料並不相符，自難據為不利被告等之認定。檢察官之上訴
    為無理由，應予駁回。
據上論斷，應依刑事訴訟法第368條，判決如主文。
本案經檢察官丁○○到庭執行職務。
中    華    民    國    99    年    2     月    9     日
            刑事第七庭   審判長法  官 林  榮  龍
                               法  官 李  秋  娟
                               法  官 江  錫  麟
以上正本證明與原本無異。
檢察官得上訴。
被告均不得上訴。
如不服本判決應於收受送達後十日內向本院提出上訴書狀，其未
敘述上訴理由者，並得於提起上訴後十日內向本院補提理由書（
均須按他造當事人之人數附繕本）「切勿逕送上級法院」。
                                書記官 鄧  智  惠
中    華    民    國    99    年    2     月    9     日
附表一（帳號：000000000，戶名：甲○○即施美圓）：
┌──┬─────┬─────┬──────┬──────────┬───────┐
│編號│支票號碼  │金額      │退票日期    │卷證頁碼            │起訴書附表編號│
├──┼─────┼─────┼──────┼──────────┼───────┤
│ 1  │000000000 │89,355元  │94年11月24日│查無資料            │附表二編號22  │
├──┼─────┼─────┼──────┼──────────┼───────┤
│ 2  │000000000 │153,500元 │94年11月24日│第32號偵查卷第55頁  │附表二編號24  │
├──┼─────┼─────┼──────┼──────────┼───────┤
│ 3  │000000000 │32,500元  │94年11月25日│查無資料            │附表二編號17  │
├──┼─────┼─────┼──────┼──────────┼───────┤
│ 4  │000000000 │240,000元 │94年11月25日│第135號偵查卷第56頁 │附表二編號18  │
├──┼─────┼─────┼──────┼──────────┼───────┤
│ 5  │000000000 │95,800元  │94年11月25日│查無資料            │附表二編號19  │
├──┼─────┼─────┼──────┼──────────┼───────┤
│ 6  │000000000 │301,000元 │94年12月12日│查無資料            │附表二編號20  │
├──┼─────┼─────┼──────┼──────────┼───────┤
│ 7  │000000000 │76,375元  │94年12月26日│第32號偵查卷第62頁  │附表二編號29  │
├──┼─────┼─────┼──────┼──────────┼───────┤
│ 8  │000000000 │75,320元  │94年12月26日│第32號偵查卷第61頁  │附表二編號25  │
├──┼─────┼─────┼──────┼──────────┼───────┤
│ 9  │000000000 │99,358元  │94年12月26日│查無資料            │附表二編號26  │
├──┼─────┼─────┼──────┼──────────┼───────┤
│ 10 │000000000 │180,000元 │94年12月26日│查無資料            │附表二編號16  │
├──┼─────┼─────┼──────┼──────────┼───────┤
│ 11 │000000000 │98,573元  │94年12月26日│第32號偵查卷第66頁  │附表二編號27  │
├──┼─────┼─────┼──────┼──────────┼───────┤
│ 12 │000000000 │97,120元  │94年12月26日│第32號偵查卷第68頁  │附表二編號28  │
├──┼─────┼─────┼──────┼──────────┼───────┤
│ 13 │000000000 │53,200元  │94年12月26日│第32號偵查卷第58頁  │附表二編號23  │
├──┼─────┼─────┼──────┼──────────┼───────┤
│ 14 │000000000 │48,870元  │94年12月30日│查無資料            │附表二編號21  │
├──┼─────┼─────┼──────┼──────────┼───────┤
│ 15 │000000000 │97,832元  │95年1月24日 │第32號偵查卷第67頁  │附表三編號33  │
├──┼─────┼─────┼──────┼──────────┼───────┤
│ 16 │000000000 │168,530元 │95年1月24日 │查無資料            │附表三編號39  │
├──┼─────┼─────┼──────┼──────────┼───────┤
│ 17 │000000000 │185,520元 │95年1月24日 │第32號偵查卷第54頁  │附表二編號30  │
├──┼─────┼─────┼──────┼──────────┼───────┤
│ 18 │000000000 │173,580元 │95年2月24日 │查無資料            │附表三編號41  │
├──┼─────┼─────┼──────┼──────────┼───────┤
│ 19 │000000000 │277,100元 │95年2月24日 │查無資料            │附表三編號40  │
├──┼─────┼─────┼──────┼──────────┼───────┤
│ 20 │000000000 │20,000元  │95年3月1日  │查無資料            │附表三編號36  │
├──┼─────┼─────┼──────┼──────────┼───────┤
│ 21 │000000000 │20,000元  │95年3月1日  │查無資料            │附表三編號34  │
├──┼─────┼─────┼──────┼──────────┼───────┤
│ 22 │000000000 │20,000元  │95年3月1日  │查無資料            │附表三編號35  │
├──┼─────┼─────┼──────┼──────────┼───────┤
│ 23 │000000000 │20,000元  │95年3月6日  │查無資料            │附表三編號38  │
├──┼─────┼─────┼──────┼──────────┼───────┤
│ 24 │000000000 │20,000元  │95年3月6日  │查無資料            │附表三編號37  │
├──┼─────┼─────┼──────┼──────────┼───────┤
│ 25 │000000000 │202,800元 │95年6月19日 │第32號偵查卷第80頁  │附表三編號31  │
├──┼─────┼─────┼──────┼──────────┼───────┤
│ 26 │000000000 │173,300元 │95年6月19日 │第32號偵查卷第81頁  │附表三編號32  │
└──┴─────┴─────┴──────┴──────────┴───────┘
附表二（帳號：000000000，戶名：雲之林公司）：
┌──┬─────┬─────┬──────┬──────────┬───────┐
│編號│支票號碼  │金額      │退票日期    │卷證頁碼            │起訴書附表編號│
├──┼─────┼─────┼──────┼──────────┼───────┤
│ 1  │000000000 │97,530元  │94年11月24日│查無資料            │附表一編號1   │
├──┼─────┼─────┼──────┼──────────┼───────┤
│ 2  │000000000 │89,300元  │94年12月26日│第32號偵查卷第43頁  │附表一編號2   │
├──┼─────┼─────┼──────┼──────────┼───────┤
│ 3  │000000000 │55,000元  │94年12月26日│查無資料            │附表一編號6   │
├──┼─────┼─────┼──────┼──────────┼───────┤
│ 4  │000000000 │82,500元  │94年12月26日│第32號偵查卷第75頁  │附表一編號4   │
├──┼─────┼─────┼──────┼──────────┼───────┤
│ 5  │000000000 │79,250元  │94年12月26日│查無資料            │附表一編號5   │
├──┼─────┼─────┼──────┼──────────┼───────┤
│ 6  │000000000 │173,945元 │94年12月26日│查無資料            │附表一編號3   │
├──┼─────┼─────┼──────┼──────────┼───────┤
│ 7  │000000000 │180,150元 │95年1月24日 │查無資料            │附表一編號12  │
├──┼─────┼─────┼──────┼──────────┼───────┤
│ 8  │000000000 │98,663元  │95年1月24日 │第32號偵查卷第51頁  │附表一編號13  │
├──┼─────┼─────┼──────┼──────────┼───────┤
│ 9  │000000000 │95,000元  │95年1月24日 │查無資料            │附表一編號10  │
├──┼─────┼─────┼──────┼──────────┼───────┤
│ 10 │000000000 │186,215元 │95年1月24日 │查無資料            │附表一編號9   │
├──┼─────┼─────┼──────┼──────────┼───────┤
│ 11 │000000000 │95,325元  │95年1月24日 │查無資料            │附表一編號11  │
├──┼─────┼─────┼──────┼──────────┼───────┤
│ 12 │000000000 │279,350元 │95年1月24日 │查無資料            │附表一編號7   │
├──┼─────┼─────┼──────┼──────────┼───────┤
│ 13 │000000000 │95,843元  │95年2月14日 │第32號偵查卷第74頁  │附表一編號14  │
├──┼─────┼─────┼──────┼──────────┼───────┤
│ 14 │000000000 │277,000元 │95年2月14日 │查無資料            │附表一編號15  │
├──┼─────┼─────┼──────┼──────────┼───────┤
│ 15 │000000000 │255,850元 │95年2月24日 │查無資料            │附表一編號8   │
└──┴─────┴─────┴──────┴──────────┴───────┘

司法院資訊處製作；財團法人民間司法改革基金會備份。
